【裁判字號】    90,訴,657
【裁判日期】    900409
【裁判案由】    偽造文書
【裁判全文】
臺灣臺中地方法院刑事判決                            九十年度訴字第六五七號
    公  訴  人  臺灣臺中地方法院檢察署檢察官
    被      告  丙○○
右列被告因偽造文書案件，經檢察官提起公訴（九十年度偵字第二四五八號），本院
判決如左：
    主  文
丙○○行使偽造私文書，足以生損害於公眾及他人，處有期徒刑肆月，如易科罰金，
以佰元折算壹日。緩刑年。內政部警政署國道公路警察局舉發違反道路交通管理
事件通知單公警局交字第Ｚ00000000號之通知聯、移送聯、迴覆聯、存根聯
內偽造「甲○○」之署押肆枚（含指印肆枚）均沒收。
    事  實
一、丙○○明知其汽車駕駛執照前因違反道路交通安全規則，為監理機關吊扣中，於
    民國九十年一月二十二日下午四時二十分許，駕駛車號ＩＬ－二０七八號自小客
    車，行至國道一號中山高速公路后里收費站北向處（屬臺中縣后里鄉境內），為
    警攔車稽查時，因無法提示其自己之駕照恐受重罰，竟謊報其友人甲○○之名，
使執勤警員據以製發公警局交字第Ｚ00000000號之內政部警政署國道公
    路警察局舉發違反道路交通管理事件通知單，丙○○並於該張通知單通知聯「舉
    發單位」欄內偽簽「甲○○」之署押（通知單為一式四份，以複寫製作，移送聯
    收受通知聯者簽章欄、迴覆聯回覆機關章戳欄及存根聯填單單位章戳欄內均有甲
    ○○之署押，並有指印四枚），表示已收受該張通知單之意，然後再交還予處理
    之警員乙○○，而主張係由甲○○領受通知單，足以生損害於甲○○及內政部警
    政署國道公路警察局對道路交通事件管理之正確性，嗣經警詢問與丙○○同車之
    不知情女性友人，始識破上情查獲。
二、案經內政部警政署國道公路警察局第三警察隊移送臺灣臺中地方法院檢察署檢察
    官偵查起訴。
    理  由
一、右揭事實，業據被告丙○○於本院審理時坦承不諱，並經證人即現場執勤警員乙
    ○○到庭結證屬實（詳見本院九十年三月二十六日審判筆錄），復有遭其偽造「
    甲○○」署押之內政部警政署國道公路警察局舉發違反道路交通管理事件通知單
    公警局交字第Ｚ00000000號之通知聯、移送聯、迴覆聯、存根聯各一紙
    （一式四份）附卷可稽，足認被告之自白與事實相符，本件事證明確，被告犯行
    洵堪認定。
二、核被告所為，係犯刑法第二百十六條、第二百十條之行使偽造私文書罪。被告在
    內政部警政署國道公路警察局舉發違反道路交通管理事件通知單公警局交字第Ｚ
    00000000號之通知聯「舉發單位」欄內偽簽他人姓名，自不待依據習慣
    或特約，單從形式上觀察，即足以知悉係表示由他人名義出具領收通知單之證明
    ，自屬於刑法第二百十條之私文書，公訴意旨認有刑法第二百二十條第一項之適
    用，尚有未洽，附此敘明。又被告偽造署押行為，因係複寫，故一次簽名即有四
    枚署押，偽造署押為偽造私文書之階段行為，偽造之低度行為，為高度之行使行
    為所吸收，均不另論罪。爰審酌被告之品行、犯罪之動機、目的僅為圖一時之僥
    倖、手段尚屬平和、所生危害及犯罪後坦承犯行態度良好等一切情狀，量處如主
    文所示之刑，並諭知易科罰金之折算標準（按刑法第四十一條業於九十年一月十
    日修正公布，同年月十二日生效，修正後刑法第四十一條第一項前段規定：犯最
    重本刑為五年以下有期徒刑以下之刑之罪，而受六個月以下有期徒刑或拘役之宣
    告，因身體、教育、職業或家庭之關係或其他正當事由，執行顯有困難者，得以
    一元以上三元以下折算一日，易科罰金，併此敘明），以示懲儆。末查被告前未
    曾受有期徒刑以上刑之宣告，有臺灣臺中地方法院檢察署刑案資料查註紀錄表及
    臺灣高等法院被告全國前案紀錄表各一份在卷可稽，被告偶因一時失慮致罹本件
    刑典，經此偵審科刑之教訓後，當知所警惕，而無再犯之虞，本院認所宣告之刑
    ，以暫不執行為適當，爰併諭知緩刑三年，以勵自新。
三、內政部警政署國道公路警察局舉發違反道路交通管理事件通知單公警局交字第Ｚ
    00000000號之通知聯、移送聯、迴覆聯、存根聯內偽造「甲○○」之署
    押四枚（含指印四枚），均應依刑法第二百十九條規定宣告沒收。
據上論斷，應依刑事訴訟法第二百九十九條第一項前段，刑法第二百十六條、第二百
十條、第二百十九條、第四十一條第一項前段、第七十四條第一款，罰金罰鍰提高標
準條例第二條，判決如主文
本案經檢察官黃俊鳴到庭執行職務。
中      華      民      國      九十      年      四      月      九    日
                                      臺灣臺中地方法院刑事第四庭
                                          法  官  許  旭  聖
右正本證明與原本無異。
如不服本判決，應於判決送達後十日內向本院提出上訴狀，上訴於臺灣高等法院臺中
分院（須附繕本）。
                                          書記官
中      華      民      國      九十      年      四      月      九    日
附錄本案論罪科刑法條全文：
刑法第二百十條：
偽造、變造私文書，足以生損害於公眾或他人者，處五年以下有期徒刑。
刑法第二百十六條：
行使第二百十條至第二百十五條之文書者，依偽造、變造文書或登載不實事項或使登
載不實事項之規定處斷。


司法院資訊處製作；財團法人民間司法改革基金會備份。
